<!DOCTYPE html PUBLIC "-//W3C//DTD XHTML 1.0 Transitional//EN" "http://www.w3.org/TR/xhtml1/DTD/xhtml1-transitional.dtd">
<html xmlns="http://www.w3.org/1999/xhtml">
<head>
	<meta http-equiv="Content-Type" content="text/html; charset=iso-8859-1" />
	<title>Ymmärrä suomea</title>
	<style type="text/css" media="all">@import "css/styles.css";</style>
	<script type="text/javascript" src="swfobject.js"></script>
</head>
<body class="font-medium">
	<div id="main-wrapper">
		<div id="topbar"></div>
		<div id="main-menu">
			<table cellspacing="0" cellpadding="0" border="0" class="add-links"><tr>
				<td class="item"><img class="raquo" src="i/raquo.gif" alt="" height="7" width="4" /><a href="/ymmarra/index.php?moduli=sanakirja">Sanakirja</a></td>
				<td class="item"><img class="raquo" src="i/raquo.gif" alt="" height="7" width="4" /><a href="/ymmarra/index.php?moduli=verbit">Verbiluettelo</a></td>
				<td class="item"><img class="raquo" src="i/raquo.gif" alt="" height="7" width="4" /><a href="/ymmarra/index.php?moduli=kielioppi">Kielioppi</a></td>
			</tr></table>
			<table cellspacing="0" cellpadding="0" border="0"><tr>
				<td class="item"><img class="raquo" src="i/raquo.gif" alt="" height="7" width="4" /><a href="/ymmarra/index.php">Etusivu</a></td>
				<td class="item"><img class="raquo" src="i/raquo.gif" alt="" height="7" width="4" /><a href="/ymmarra/index.php?moduli=tekstit">Lukutekstit</a></td>
			</tr></table>
		</div>
		<div id="content">
			<table cellspacing="0" cellpadding="0" border="0" id="content-wrapper"><tr>
				<td>
					<div id="left-menu">
												<div class="header-verb"><span>Verbit</span></div>
						<div class="menu">
								<div class="init"><a href="/ymmarra/index.php?moduli=verbit&kirjain=a">A</a></div>
								<div class="init"><a href="/ymmarra/index.php?moduli=verbit&kirjain=e">E</a></div>
								<div class="init"><a href="/ymmarra/index.php?moduli=verbit&kirjain=h">H</a></div>
								<div class="init"><a href="/ymmarra/index.php?moduli=verbit&kirjain=i">I</a></div>
								<div class="init"><a href="/ymmarra/index.php?moduli=verbit&kirjain=j">J</a></div>
								<div class="init"><a href="/ymmarra/index.php?moduli=verbit&kirjain=k">K</a></div>
								<div class="init"><a href="/ymmarra/index.php?moduli=verbit&kirjain=l">L</a></div>
								<div class="init"><a href="/ymmarra/index.php?moduli=verbit&kirjain=m">M</a></div>
								<div class="init"><a href="/ymmarra/index.php?moduli=verbit&kirjain=n">N</a></div>
								<div class="init"><a href="/ymmarra/index.php?moduli=verbit&kirjain=o">O</a></div>
								<div class="init"><a href="/ymmarra/index.php?moduli=verbit&kirjain=p">P</a></div>
								<div class="init"><a href="/ymmarra/index.php?moduli=verbit&kirjain=r">R</a></div>
								<div class="init"><a href="/ymmarra/index.php?moduli=verbit&kirjain=s">S</a></div>
								<div class="init"><a href="/ymmarra/index.php?moduli=verbit&kirjain=t">T</a></div>
								<div class="init"><a href="/ymmarra/index.php?moduli=verbit&kirjain=u">U</a></div>
								<div class="init"><a href="/ymmarra/index.php?moduli=verbit&kirjain=v">V</a></div>
								<div class="init"><a href="/ymmarra/index.php?moduli=verbit&kirjain=y">Y</a></div>
								<div class="init"><a href="/ymmarra/index.php?moduli=verbit&kirjain=Ä">Ä</a></div>
						</div>					</div>
				</td>
				<td>
					<div id="main-content">
						<div id="path">
							<a href=".">Etusivu</a> &gt; <a href="/ymmarra/index.php?moduli=verbit&kirjain=K">K</a>						</div>
													<h1>KORVATA</h1>
						<table cellspacing="0" cellpadding="0" border="0">
							<tr>
								<td colspan="2" style="padding-bottom:10px;"><strong>Aktiivin indikatiivi</strong></td>
							</tr>
							<tr>
								<td><pre>PREESENS                   
minä     korvaan           
sinä     korvaat           
hän      korvaa            
me       korvaamme         
te       korvaatte         
he       korvaavat         

PASSIIVI
         korvataan         

IMPERFEKTI                 
         korvasin          
         korvasit          
         korvasi           
         korvasimme        
         korvasitte        
         korvasivat        

PASSIIVI
         korvattiin        

PERFEKTI
olen     korvannut         
olet     korvannut         
on       korvannut         
olemme   korvanneet        
olette   korvanneet        
ovat     korvanneet        

PASSIIVI
on       korvattu          

PLUSKVAMPERFEKTI
olin     korvannut         
olit     korvannut         
oli      korvannut         
olimme   korvanneet        
olitte   korvanneet        
olivat   korvanneet        

PASSIIVI
oli      korvattu          
</pre></td>
								<td>&nbsp;&nbsp;&nbsp;</td>
								<td><pre>  KIELTOMUOTO
  en        korvaa
  et        korvaa
  ei        korvaa
  emme      korvaa
  ette      korvaa
  eivät     korvaa


  ei        korvata 

   
  en        korvannut
  et        korvannut
  ei        korvannut
  emme      korvanneet
  ette      korvanneet
  eivät     korvanneet


  ei        korvattu


  en    ole korvannut
  et    ole korvannut
  ei    ole korvannut
  emme  ole korvanneet
  ette  ole korvanneet
  eivät ole korvanneet


  ei    ole korvattu


  en    ollut  korvannut
  et    ollut  korvannut
  ei    ollut  korvannut
  emme  olleet korvanneet
  ette  olleet korvanneet
  eivät olleet korvanneet


  ei    ollut  korvattu
</pre></td>
							</tr>
						</table>
						<table cellspacing="0" cellpadding="0" border="0">
							<tr>
								<td colspan="2" style="padding-bottom:10px;"><strong>Aktiivin konditionaali</strong></td>
							</tr>
							<tr>
								<td><pre>PREESENS
minä     korvaisin         
sinä     korvaisit         
hän      korvaisi          
me       korvaisimme       
te       korvaisitte       
he       korvaisivat       

PASSIIVI
         korvattaisiin     

PERFEKTI
olisin   korvannut         
olisit   korvannut         
olisi    korvannut         
olisimme korvanneet        
olisitte korvanneet        
olisivat korvanneet        

PASSIIVI
olisi    korvattu          
</pre></td>
								<td>&nbsp;&nbsp;&nbsp;</td>
								<td><pre> 
  en        korvaisi
  et        korvaisi
  ei        korvaisi
  emme      korvaisi
  ette      korvaisi
  eivät     korvaisi


  ei        korvattaisi


  en    olisi  korvannut
  et    olisi  korvannut
  ei    olisi  korvannut
  emme  olisi  korvanneet
  ette  olisi  korvanneet
  eivät olisi  korvanneet


  ei    olisi  korvattu
</pre></td>
							</tr>
						</table>
						<table cellspacing="0" cellpadding="0" border="0">
							<tr>
								<td colspan="2" style="padding-bottom:10px;"><strong>Aktiivin potentiaali</strong></td>
							</tr>
							<tr>
								<td><pre>PREESENS
minä     korvannen         
sinä     korvannet         
hän      korvannee         
me       korvannemme       
te       korvannette       
he       korvannevat       

PASSIIVI
         korvattaneen      

PERFEKTI
lienen   korvannut         
lienet   korvannut         
lienee   korvannut         
lienemme korvanneet        
lienette korvanneet        
lienevät korvanneet        

PASSIIVI
lienee   korvattu          
</pre></td>
								<td>&nbsp;&nbsp;&nbsp;</td>
								<td><pre> 
  en        korvanne
  et        korvanne
  ei        korvanne
  emme      korvanne
  ette      korvanne
  eivät     korvanne


  ei        korvattane


  en    liene  korvannut
  et    liene  korvannut
  ei    liene  korvannut
  emme  liene  korvanneet
  ette  liene  korvanneet
  eivät liene  korvanneet


  ei    liene  korvattu
</pre></td>
							</tr>
						</table>
						<table cellspacing="0" cellpadding="0" border="0">
							<tr>
								<td colspan="2" style="padding-bottom:10px;"><strong>Aktiivin imperatiivi</strong></td>
							</tr>
							<tr>
								<td><pre>PREESENS

(sinä)   korvaa            
(hän)    korvatkoon        
(me)     korvatkaamme      
(te)     korvatkaa         
(he)     korvatkoot        

PASSIIVI
         korvattakoon      

PERFEKTI

ole      korvannut         
olkoon   korvannut         
olkaamme korvanneet        
olkaa    korvanneet        
olkoot   korvanneet        

PASSIIVI

olkoon   korvattu          
</pre></td>
								<td>&nbsp;&nbsp;&nbsp;</td>
								<td><pre> 

  älä       korvaa  
  älköön    korvatko
  älkäämme  korvatko
  älkää     korvatko
  älkööt    korvatko


  älköön    korvattako



  älä      ole  korvannut
  älköön   olko korvannut
  älkäämme olko korvanneet
  älkää    olko korvanneet
  älkööt   olko korvanneet



  älköön   olko korvattu
</pre></td>
							</tr>
						</table>
						<table cellspacing="0" cellpadding="0" border="0">
							<tr>
								<td colspan="2" style="padding-bottom:10px;"><strong>Verbin nominaalimuodot</strong></td>
							</tr>
							<tr>
								<td><pre>I INFINITIIVI              

Lyhyempi muoto:            
         korvata           

Pitempi muoto:             
         korvatakseni      
         korvataksesi
         korvatakseen
         korvataksemme
         korvataksenne
         korvatakseen

III  INFINITIIVI           

inessiivi    korvaamassa   
elatiivi     korvaamasta   
illatiivi    korvaamaan    
adessiivi    korvaamalla
abessiivi    korvaamatta   
instruktiivi korvaaman     
                           
Passiivi
instruktiivi korvattaman   
                           
                           
</pre></td>
								<td>&nbsp;&nbsp;&nbsp;</td>
								<td><pre>  II INFINITIIVI

  inessiivi     korvatessa
  instruktiivi  korvaten

  Passiivi
  inessiivi     korvattaessa






  IV INFINITIIVI

  nominatiivi   korvaaminen
  partitiivi    korvaamista
    

  I PARTISIIPPI 
  aktiivi       korvaava
  passiivi      korvattava

  II PARTISIIPPI 
  aktiivi       korvannut
  passiivi      korvattu
</pre></td>
							</tr>
						</table>

					</div>
				</td>
			</tr></table>		</div>
		<div id="footer"><a href="http://www.oph.fi/"><img src="i/oph_logo_ymmarrasuomea.gif" width="157" height="35" alt="OPH" /></a></div>
	</div>
</body>
</html>
